臺灣高等法院刑事判決　　　　　　　　93年度上重訴字第59號
上　訴　人
即　被　告　乙○○
　　　　　　　　　　　(
選任辯護人　楊貴森律師
選任辯護人　林宇文律師
上列上訴人因毒品危害防制條例等案件，不服臺灣基隆地方法院
93年度重訴字第2 號，中華民國93年6 月11日第一審判決（起訴
案號：臺灣基隆地方法院檢察署93年度偵字第389 號），提起上
訴，本院判決如下：
    主  文
上訴駁回。
    事  實
一、乙○○明知海洛因為行政院公告管制禁止輸入之第1 級毒品
    ，竟意圖獲取不法暴利，先於民國92年7 月間以0000000000
    門號之行動電話與真實姓名年籍不詳綽號「阿猴」或稱「阿
    馬」（按該人係馬來西亞或泰國之華裔人士，來往於馬來西
    亞或泰國，從事販毒、運輸毒品勾當，「阿猴」或「阿馬」
    均係同一讀音之同一人）之成年人共同謀議將第1 級毒品海
    洛因自泰國輸入私運台灣之事宜，該2 人商議之結果係由乙
    ○○派人前往泰國合艾與「阿猴」或「阿馬」會合，由「阿
    猴」或「阿馬」將海洛因藏於該人身上，坐飛機夾帶回台，
    乙○○乃先向不知情之經營旅行社業務之許素蘭詢問有無從
    大陸直接飛往泰國合艾之機票，再於92年8 月3 日自桃園中
    正機場搭機轉赴大陸地區福建省廈門市，與已先至廈門之萬
    明善（已經原審法院於92年11月26日以92年度重訴字第15號
    判處有期徒刑12年確定）共同謀議找尋一人由萬明善陪同之
    下，共同赴泰國夾帶運輸「阿猴」或「阿馬」所備妥之海洛
    因來台，期間乙○○、萬明善曾與適自台灣經由廣東深圳轉
    赴廈門找尋萬明善之萬明善之友人鄭仕文共同商議，請鄭仕
    文在萬明善陪同下共同赴泰國夾帶海洛因回台，事成之後，
    乙○○將給予鄭仕文新台幣（下同）30萬元之酬金，然遭鄭
    仕文婉拒，嗣乙○○、萬明善於92年8 月12日共同搭機回台
    ，因該2 人無法尋得願意在萬明善陪同下赴泰國夾帶運輸海
    洛因回台之人，萬明善乃與乙○○商議，由萬明善1 人獨自
    赴泰國夾帶運輸海洛因回台，謀議既定，萬明善與乙○○於
    92 年8月13日中午11時38分許，先由萬明善以0000000000門
    號之行動電話與許素蘭連絡確認購買翌日即92年8 月14日上
    午9 時左右至泰國曼谷轉合艾之機票，再由乙○○於該通電
    話中與許素蘭連繫該機票之詳細費用並約許素蘭於該日晚間
    8 時30分至9 時之間，在基隆市○○路「皇家翡翠大樓」門
    口交付該次機票費用共13300 元予許素蘭（該次機票費用本
    應為14300 元，然乙○○之前向許素蘭購買至大陸廈門之機
    票費用，尚應由許素蘭退還乙○○1 千元，故直接扣除該1
    千元，而為13300 元），乙○○於同日晚間將10萬元交予萬
    明善，由萬明善將其中之13300 元帶至「皇家翡翠大樓」門
    口交付予許素蘭以取得機票，餘款則由萬明善帶至泰國，供
    萬明善與「阿猴」或「阿馬」花用。乙○○於萬明善行前並
    在不知情之張智傑位在基隆市○○路112 巷2 弄3 號之住處
    ，交付其所有之女用束褲一件予萬明善，以供夾帶運輸海洛
    因回台。萬明善乃於92年8 月14日上午9 時左右，攜帶前開
    強及「阿猴」或「阿馬」之聯絡工具，至桃園中正機場搭機
    赴泰國曼谷，又於該日晚間轉機赴合艾，迨到達後，萬明善
    以前開000000000 門號之行動電話與「阿猴」或「阿馬」聯
    絡，「阿猴」或「阿馬」則至合艾之機場接萬明善投宿於當
    地之旅館，翌日即92年8 月15日，「阿猴」或「阿馬」將海
    洛因樣品交付萬明善，由萬明善給付「阿猴」或「阿馬」訂
    金，待一切就緒，「阿猴」或「阿馬」於92年8 月17日晚間
    ，將2 塊已擊碎之海洛因以塑膠袋4 只分裝成4 包（共毛重
    734 公克，合計淨重683.98公克，純度為70.74%，純質淨重
    為483.85公克）以女用束褲夾帶在萬明善身上（先穿內褲，
    再穿女用束褲，海洛因則緊夾於內褲、女用束褲之間），翌
    日即92年8 月18日晚間，「阿猴」或「阿馬」以自用車載萬
    明善至曼谷，萬明善自曼谷搭乘泰國航空公司之班機，於同
    日晚間9 時許飛抵桃園中正機場，然基隆市警察局刑警隊因
    已事先監聽乙○○前開0000000000門號之行動電話獲取情資
    ，先行行文內政部警政署入出境管理局、內政部警政署航空
    警察局，於萬明善入境時加強檢驗，萬明善於入關時，果被
    搜出夾帶在身上之前開第1 級毒品海洛因4 包而扣案，警方
    另扣得前開女用束褲1 件、萬明善所有之前開0000000000門
    號之行動電話1 具。
二、案經基隆市警察局移送臺灣基隆地方法院檢察署檢察官偵查
    起訴。
    理  由
一、程序問題
  (一)、被告辯稱：由本案之監聽票可知警方係在監聽○○之殺人
      案，為何要連被告持用之0000000000門號一併監聽，本件
      通訊監察不合法，無證據能力云云，惟查：由卷附2 紙之
      臺灣基隆地方法院檢察署92年7 月2 日92年基檢清信聲監
      字第0000 92 號、同年月29日92年基檢清信聲監字第0000
      0103號通訊監察書及其通訊監察書電話附表可知（見偵查
      卷第21頁至第24頁），基隆市警察局固係為調查○○殺人
      案，始監聽包括被告所持用之0000000000門號之行動電話
      ，然臺灣基隆地方法院檢察署王亞樵檢察官所核發之該2
      通訊監察書核符通訊保障及監察法之相關規定，包括殺人
      案件係符合該法第5 條第1 項第1 款所定之案件，該通訊
      監察書亦已記載該法第11條各款事項，通訊監察之期間又
      與該法第12條第1 項之規定相符，則可見本件之通訊監察
      俱依法行之，無何不法之處。再者，檢調機關本為監聽殺
      人案件，然於監聽過程中發現監聽對象另涉其他不法，則
      該等不法本為該檢調機關依職務所應義務舉發之事項（刑
      事訴訟法第241 條參看），況本件檢調機關另外發覺之不
      法行為係運輸、走私第1 級毒品來台之重罪，亦符通訊保
      障及監察法第5 條第1 項第1 款、第4 款所定得通訊監察
      之案件，檢調機關依前開2 張通訊監察書續為監聽該不法
      行為，自屬合法，被告辯護人辯稱：監聽不合法云云，自
      不足採。
  (二)、辯護人於本院聲請向基隆市警察局調閱監聽乙○○及萬明
      善之錄音帶，辯護人聽過後，表示對監聽資料，並沒有爭
      執（本院卷第一Ｏ七頁）
二、訊據被告乙○○固不否認其以0000000000門號之行動電話與
    「阿猴」或「阿馬」連絡，且其曾於92年8 月3 日至同年8
    月12日出境至大陸廈門找萬明善，且其事先即知道萬明善要
    至泰國向「阿猴」或「阿馬」拿海洛因夾帶回台灣等事實，
    亦不否認警方監聽譯文之真實性，然矢口否認有何共犯之情
    ，辯稱：萬明善事先有向伊說要去泰國拿海洛因帶回台灣，
    伊則向萬明善預約購買萬明善所帶回之海洛因之1/3 ，買賣
    價金約四、五十萬元，然伊尚未準備好該四、五十萬元，亦
    尚未交付萬明善，這些海洛因係伊要買來自己施用的，萬明
    善被警方查扣之女用束褲亦非伊交給萬明善的，伊亦無約定
    30萬元之報酬予萬明善，伊無與萬明善、「阿猴」謀議叫萬
    明善帶海洛因回來給伊販賣云云。原審辯護人另辯稱：證人
    萬明善之證言前後不一致，無可採信；本件通聯譯文僅能證
    明被告對萬明善要至泰國運輸毒品回台一事知情，但無法證
    明被告與萬明善有犯意聯絡；本件係被告以共同運輸方式要
    求萬明善為其前往泰國帶回1/3 之海洛因，抑或被告僅單純
    購買萬明善自泰國帶回之海洛因之1/3 ，在價格上應有所不
    同，如係後者，則因萬明善自負運輸風險，購買價格應較前
    者為高；通聯譯文中，被告於92年7 月25日與「阿猴」在電
    話中就毒品之事雖已有所連絡，然被告卻未配合辦理，反跑
    至大陸，可見被告無意配合「阿猴」，反在通聯譯文中，萬
    明善自行於92年8 月13日與「阿猴」連絡海洛因運送事宜，
    可見係萬明善自己要運輸海洛因回台云云。惟查：
  (一)、證人萬明善於原審審理時證稱：「我於92年7 、8 月尚在
      大陸廈門期間（按其係於92年7 月19日搭機赴廈門，同年
      8 月12日回台），被告即已和我說過，被告已與『阿猴』
      聯絡好要至泰國夾帶海洛因回台之事，「因被告和我說『
      阿猴』那邊有海洛因但缺少一個人帶回台灣。被告說能不
      能找一個人幫忙帶回台灣，後來因為找不到人，我就直接
      和被告說，由我去泰國帶回台灣。」、「被告還在大陸時
      ，就跟我說，『阿猴』那邊有海洛因但缺少一個人帶回台
      灣。」、「就是因為找不到人，所以我才去，因為只有我
      和被告認識『阿猴』，所以就算是我找到其他人願意去，
      還是要由我陪同該人一起去。」、「被告一開始有說，如
      果找到人，順利帶回來的話，要給那個人30萬元台幣，要
      給我多少錢，沒有講。後來我找不到人，所以就自己去，
      被告要給我多少代價沒有明講，只有說看到時候的情況再
      講，我就去泰國了。」、「是被告把錢交給我，我再交給
      許素蘭。」、「（辯護人王信雄律師問：被告在何時何地
      將這筆機票錢交給你的？交付了多少錢？）我記得是在92
      年8 月14日之前2 、3 天，在被告基隆市○○區○○路某
      址（詳細地址我忘了）的住處交給我的，他交給我一共10
      萬元，但機票錢的部分我忘記是多少錢。」、「在張智傑
      的家中被告把該女用束褲交給我，當時張智傑也在場。」
      （按證人張智傑於原審證稱該時其雖與被告、萬明善在其
      家中客廳內，然該時其在看電視，是被告與萬明善在談，
      其未理該2 人商談何事、未注意該2 人做何事等語，故認
      張智傑對本案不知情）、「被告在我去泰國前的2 、3 天
      有拿10萬元給我，有部分是要付機票，還有一部分是要帶
      去泰國給『阿猴』及我當零用錢的。」、「被告有跟我提
      過說『阿猴』那邊有海洛因，說要帶到台灣來，至於被告
      要怎麼處理，我不知道。」、「（辯護人林宇文律師問：
      你去泰國與『阿猴』接洽的過程是如何聯絡、安排？）在
      台灣被告已經先和『阿猴』聯絡好了。」、「（辯護人林
      宇文律師問：你們如何商量？你去了泰國哪些地方？）本
      來我們2 人是要找別人去泰國，後來找不到人，我們有提
      到過要找的人有哪些，我也有問過人但找不到人，他有無
      問過人我不清楚，問過別人之後還是找不到有人同意去泰
      國帶海洛因回來。我在泰國第1 天即92年8 月14日去了曼
      谷機場，當天再轉搭泰國國內班機去合艾，在合艾時『阿
      猴』有來接機，他是請1 個人開了1 輛自用車來接我，他
      也在那輛車內，他們接我到合艾當地的一家不知名旅館，
      當天晚上就投宿在旅館。第2 天92年8 月15日『阿猴』也
      是請一個人開了1 輛自用車，我們一起到『阿猴』住在合
      艾的房子，之後的2 、3 天都在這邊住，在我要回台的前
      兩天『阿猴』有拿要我帶回台灣的海洛因給我看，是兩塊
      海洛因，在回台的前一晚『阿猴』親自幫我把海洛因弄碎
      後用女用束褲綁在我身上。92年8 月18日我又坐『阿猴』
      的自用車回曼谷，在曼谷機場搭機回台。」、「（辯護人
      林宇文律師問：你去泰國像合艾那種比較偏僻的地方，是
      你要去泰國之前已由你或被告跟『阿猴』聯絡好接你去那
      邊？還是被告已跟『阿猴』聯絡好了？）是被告先跟『阿
      猴』聯絡說我要去那邊，我到了曼谷後也有打電話給『阿
      猴』。」、「（辯護人林宇文律師問：你如何得知他們有
      聯絡？）是被告跟我說他已經有跟『阿猴』聯絡過了，要
      我到曼谷後直接和『阿猴』聯絡。在台灣時被告即已給我
      『阿猴』的電話，我也有打過電話與『阿猴』聯絡過。」
      、「（辯護人林宇文律師問：被告是何時告訴你他已跟『
      阿猴』聯絡過了？）是我和被告在大陸時被告就跟我說了
      。」、「（辯護人林宇文律師問：所以說你還在大陸未回
      台之前，對於要去泰國的所有行程、如何與『阿猴』聯絡
      即已得知了？）是從大陸回台後再與『阿猴』聯絡才知道
      詳細的行程。」、「女用束褲1 件是被告在台灣交給我，
      當時扣押的那支行動電話就是我用來聯絡走私海洛因用的
      ，那支電話是我的。另外我走私海洛因還有4 個塑膠袋，
      那4 個塑膠袋是『阿猴』的。」、「（審判長問：提示監
      聽譯文，裡面有寫到『阿萬』的部分是否均為你的通話譯
      文？）裡面指的『阿萬』是我。我92年8 月13日上午10時
      29分那一通是我打到泰國給『阿猴』的，92年8 月13日上
      午11時38分是我打給旅行社許小姐（按即許素蘭），許小
      姐是被告介紹給我認識，後來被告有拿電話過去跟許小姐
      通話。92年8 月14日下午1 時45分那一通是我打給被告的
      向被告說我已經到曼谷了但要坐晚上的飛機到合艾。92年
      8 月15日早上5 時50分是我發簡訊給被告，但內容我忘了
      ，內容大概是說我看過樣品且付了訂金。92年8 月15日上
      午7 時38分我發短訊給被告，內容說『阿猴』的海洛因是
      跟人家黑吃黑來的。」、「（審判長問：你在大陸廈門時
      是否也有請鄭仕文去泰國夾帶海洛因回台？）有。」、「
      （審判長問：此事你有無跟被告說？）有。當時我們3 人
      （我、被告、鄭仕文）都在場。」、「我記得當時我有向
      鄭仕文提及他是否願意去泰國夾帶海洛因，當時被告也在
      場，被告應該有聽到且後來被告和鄭仕文也有交談有關去
      泰國夾帶毒品回台之事。被告當時也有提到要給鄭仕文的
      酬勞，但我不記得要付多少錢。當時談的情形是我和被告
      都有說我會帶鄭仕文一起去泰國。我不記得是被告還是我
      先向鄭仕文提及去泰國之事。」、「（審判長問：當時情
      形如何，還有誰在場？）當時剛好鄭仕文也去大陸，有打
      電話給我，我跟他講說我在廈門，他說他要過來找我，我
      們就在被告住的房子內碰到，提到去泰國之事時只有我們
      3 人在場，因為之前被告有跟我說過要找人去泰國夾帶海
      洛因回台灣之事，我跟鄭仕文本來也是朋友所以我問他的
      意願，因為鄭仕文之前曾告訴我說他缺錢用，我才會問他
      是否願意去泰國一起帶毒品回台灣，他起初說願意但後來
      還是沒答應。剛開始是我大略跟鄭仕文談了一下，後來都
      是被告跟鄭仕文談的，大概的細節是講酬勞之事先付多少
      ，被告也有說是由我陪鄭仕文去，鄭仕文說他要考慮，結
      果他沒有去，我跟被告都有提及從大陸或從台灣去泰國2
      種方式，後來沒結果因為鄭仕文沒有答應。我只有找過鄭
      仕文1 個人，被告還有找過誰我就不知道了。」等語（以
      上均見原審卷第165 頁至第182 頁）。
  (二)、依卷附之被告持用之0000000000門號之通聯譯文及被告之
      陳述、證人萬明善之前開證詞可知：被告於92年7 月25日
      17時59分許與「阿猴」聯絡，「阿猴」表示2 塊海洛因（
      以2 瓶酒之黑話示之）已在「阿猴」手上，並要被告找1
      人（黑話「工人」）過去夾帶，被告則應允找人夾帶（見
      偵查卷第35頁）。證人萬明善又於92（原審誤載為93）年
      8 月13日10時29分許，以被告前開門號行動電話與「阿猴
      」聯絡有關萬明善赴泰國曼谷轉機至合艾之來回詳細行程
      ，及約定萬明善由台至泰國後先由萬明善電話聯繫「阿猴
      」，「阿猴」至機場接機之事宜（見偵查卷第37頁至第39
      頁）。92（原審誤載為93）年8 月13日11時38分許，證人
      萬明善先與旅行社之許素蘭連繫翌日赴曼谷轉機赴合艾之
      機票購買事宜，並確認班機詳細時間、萬明善訂機票所用
      之英文姓名，後該通電話由被告與許素蘭通話，被告與許
      素蘭談及萬明善本次行程之機票錢為14300 元，然要從許
      素蘭應返還予被告之1 千元扣還，故萬明善本次行程之機
      票錢為13300 元，後又約定在何處、何時交付機票錢（見
      偵查卷第39頁至第40頁）。92（原審誤載為93）年8 月13
      日21時20分許，被告撥打0000000000門號之行動電話與萬
      明善連繫，詢問萬明善是否拿到機票，並約萬明善至被告
      樓下，被告將交錢予萬明善（見偵查卷第40頁）。92年8
      月14日7 時8 分許，萬明善以0000000000門號之行動電話
      與被告連繫，向被告表示伊要走了，被告則祝萬明善一路
      順風（見偵查卷第41頁）。92年8 月14日10時12分，被告
      睡醒後打電話予許素蘭，詢問萬明善之班機、何時抵泰國
      、合艾等事項（見偵查卷第41頁）。92年8 月14日13時45
      分許，萬明善以0000000000門號之行動電話與被告連繫，
      表示已抵達曼谷，要晚上轉機至合艾（見偵查卷第41頁）
      。92年8 月14日21時34分許，被告撥打0000000000門號之
      行動電話與萬明善連繫，詢問萬明善是否已抵達（見偵查
      卷第41頁）。92年8 月15日5 時50分許，萬明善發簡訊予
      被告，表示海洛因之樣品（黑話「樣品屋」）已看過，亦
      已付4 萬元訂金（見偵查卷第42頁）。92年8 月17日5 時
      55分許，被告打電話予「阿猴」詢問萬明善在做何事，確
      認萬明善坐何日之飛機回台（見偵查卷第43頁）。
  (三)、由前開通聯譯文可知，被告於92年 7月25日17時59分許之
      電話中（被告赴大陸廈門之日期則為92年8月3日，此有其
      出入境紀錄一紙附於原審卷第92頁，該通電話核在其赴廈
      門之前），即已與「阿猴」商議要派人至泰國夾帶海洛因
      回台，證人萬明善則於原審審理期日，在未提示該份通聯
      譯文予其解讀之前，即證稱：被告還在大陸時就已跟其說
      「阿猴」那邊有海洛因但缺少 1個人帶回台灣等語（見原
      審卷第176 頁），核與事實相符。若果如辯護人所辯稱之
      被告在該通電話中應允「阿猴」找1 人至泰國夾帶毒品回
      台之事僅係敷衍「阿猴」云云，則被告何用遠赴廈門後，
      猶與萬明善提及該事？被告果未與萬明善合謀，其又何用
      自大陸返台後，與旅行社之許素蘭連繫萬明善赴泰國之機
      票如何取得、費用如何計算、如何交付費用、許素蘭應返
      還被告之1 千元為何要自萬明善之應付機票費用中扣除（
      凡此詳參後述(五)）？遑論在萬明善出國赴泰國前後，被告
      密切與萬明善、許素蘭連繫萬明善之詳細行程，萬明善抵
      泰後，被告又與萬明善、「阿猴」密切連繫，萬明善甚至
      明確回報被告有關已付訂金、看過樣品之事宜。凡此種種
      ，皆顯示被告先與「阿猴」合謀後，再與萬明善謀議，由
      萬明善赴泰夾帶運輸海洛因回台之事實。
  (四)、證人鄭仕文於原審93年5 月13日審理時證稱伊於92年8 月
      初至大陸取道廈門要赴浙江與大陸新娘辦理離婚，伊在廈
      門時借住於萬明善在廈門之寓所，萬明善有1 天晚上到伊
      借住之房間內跟伊說，請伊至泰國夾帶海洛因回台，事成
      後將給付伊30萬元酬勞，萬明善說會陪伊一同赴泰，泰國
      那邊的人會幫伊將海洛因包好，讓伊從外表上看不出來有
      夾帶海洛因，當時僅有伊與萬明善在該房間內，然被告及
      另一伊不認識之人同時在萬明善之寓所客廳內等被告與萬
      明善在酒店上班之女友下班等語（見原審卷第137 頁至第
      145 頁）；經原審提示萬明善之前開證詞並告以要旨後（
      即有關被告、萬明善均有在萬明善於廈門之寓所內向鄭仕
      文勸說要鄭仕文在萬明善陪同下赴泰國夾帶海洛因回台之
      證詞），並在證人萬明善先行提出庭外隔離訊問之情形下
      ，其證稱「被告有跟我講去泰國帶毒品回來的事。我從房
      間出來時被告有問我要不要去泰國帶毒品回台，我說我要
      考慮看看，萬明善在旁一直說『去啦，沒什麼好考慮的』
      。」、「是我和萬明善2 人先在房間談，後來出來在客廳
      我、萬明善、被告3 人又繼續談，被告問我為什麼不去泰
      國，被告跟萬明善都在說服我要去泰國夾帶毒品回台之事
      。所以萬明善說的對。」等語（見原審卷第185 頁），嗣
      原審再提證人萬明善入庭，詢以「（審判長問證人萬明善
      ：你在廈門跟鄭仕文提要去泰國夾帶毒品走私之事，一開
      始是3 個人一起談還是你先和鄭仕文談？）一開始是我先
      和鄭仕文談，是不是在房間裡談我忘了，當時被告是在同
      一個屋子裡，但並不在我們2 人旁邊，是後來我和鄭仕文
      出來客廳被告才加入談此事，且酬勞給付之細節是被告和
      鄭仕文談的，我在房間裡有和鄭仕文談到30萬元酬勞之事
      ，酬勞給付的細節是被告和鄭仕文談的。」等語（見原審
      卷第185 頁至第186 頁）；由是可知，證人鄭仕文、萬明
      善之前開證述並無二致，僅在記憶些許淡忘，而在最初之
      證詞中漏未陳述被告所參與之部分，嗣該2 證人在隔離訊
      問之狀態下，所述仍歸屬一致，是被告在萬明善廈門之寓
      所內與萬明善一同勸說鄭仕文赴泰夾帶海洛因回台，並允
      事成後給予鄭仕文30萬元報酬乙節之事實，堪可認定。被
      告若非在赴大陸前之92年7 月25日即與「阿猴」謀議確定
      ，並至大陸廈門之萬明善寓所與萬明善共同商議尋找1 人
      赴泰與「阿猴」會合，接運夾帶「阿猴」交付之海洛因回
      台，又何用與萬明善共同勸說鄭仕文赴泰夾帶海洛因？
  (五)、證人許素蘭於原審審理時證稱「被告到大陸之前有問過我
      有無從大陸直接飛到泰國合艾的班機，我告訴他這樣不划
      算，我跟他說回台灣之後可從台灣買全程的套票較便宜。
      後來被告沒有買。」、「先是被告問我，後來是萬明善叫
      我幫他買從台北到曼谷跟合艾之機票，之後萬明善就出去
      了，但萬明善出去當天被告有打電話問我說『阿萬今天是
      坐幾點的飛機去曼谷』，我回答是坐早上的班機，之後乙
      ○○及萬明善都沒有再和我聯絡了。」、「是萬明善給我
      他的英文名字。」、「萬明善出國的當天被告打電話問我
      ，我跟他說萬明善是坐當天早上的班機去曼谷直接轉合艾
      。」、「因為乙○○好幾次要去大陸之前都是他跟我聯絡
      ，由他提供包括他與他同行在內的那些朋友（有時包括萬
      明善）的姓名及行程，但每次的行程都是去廈門，這次原
      本是乙○○跟我說是他要和萬明善去曼谷及合艾，但問了
      後他就沒有再打電話給我，後來是萬明善打電話給我說他
      要去曼谷及合艾，再加上隔天乙○○就打電話給我」、「
      機票錢是萬明善約我到基隆市○○路的『皇家翡翠大樓』
      的門口將機票交給我的。我們一手交機票錢、一手交機票
      。」、「（檢察官問：提示93年偵字第389 號卷第39頁92
      年8 月13日上午11時38分之通聯譯文，這是否為萬明善與
      妳聯絡至曼谷機票的那通電話？）是。」、「（檢察官問
      ：該通電話中除了萬明善與妳通電話外，是否尚有另一人
      與妳通電話？）是，是被告。那通電話是被告與萬明善在
      一起，萬明善先跟我說他的英文名字，再來是被告跟我講
      付現金及刷卡的事。」、「（檢察官問：萬明善跟妳買機
      票錢是多少錢？）大約是1 萬多元，詳細數目我忘了。」
      、「被告原本大陸的部分是先付現金，後來說要改用刷卡
      ，所以我當時是收刷卡的現金，因為付現金可以優惠1 仟
      元，所以被告後來又不用刷卡，我要把他的現金優惠退還
      給他，所以我直接從萬明善的機票錢扣掉1 仟元。這是被
      告直接跟我講要把他的優惠從萬明善的機票錢中扣掉。」
      、「（審判長問：付款之地點、時間是否為被告與妳約定
      的？（提示通聯譯文）是。」等語（見原審卷第259 頁至
      第264 頁）。由是可證，被告在赴大陸廈門前即已先洽詢
      許素蘭有無從大陸直接飛到泰國合艾之班機，被告與萬明
      善於92年8 月12日搭同班機回台（此有被告出前入境紀錄
      可參並據萬明善證述在案）後，雖係萬明善先與許素蘭連
      絡購買機票至合艾事宜，然被告在同一通電話中與許素蘭
      陳稱要從萬明善之機票錢中扣除許素蘭尚欠被告之1 千元
      ，並具體與許素蘭談妥交付機票、機票費用之時、地，可
      見萬明善證稱此番赴泰之機票錢及零用錢共10萬元均係被
      告交予伊的，伊再將其中之機票錢交予許素蘭，核非虛構
      ，況前開通聯譯文中亦顯示：93年8 月13日21時20分許，
      被告撥打0000000000門號之行動電話與萬明善連繫，詢問
      萬明善是否拿到機票，並約萬明善至被告樓下，被告將交
      錢予萬明善，是以，證人萬明善證稱機票錢係被告出的，
      應屬實在，被告否認此一事實，辯稱買機票都是萬明善與
      許素蘭連絡的，伊未交10萬元予萬明善，亦不確定萬明善
      是否92年8 月14日上午赴泰云云，自不足採。被告若未與
      萬明善合謀，何須為萬明善出機票錢？
   (六) 販賣或運輸毒品之人為警查獲後，除非其自向警方供出其
      販入、販出之價格，否則警方乃至司法機關恆難知其販入
      、販出之確實價格，蓋毒品之黑巿價格常受國際、國內刑
      警查察毒品之寬嚴而波動劇烈，即使可知國內一般之行情
      價，然此又受販毒之人係大盤商、中盤商、小盤商而有所
      不同，再者，販毒之人之上游盤商是否摻入其他雜質、摻
      入之比例為何，在在均影響毒品之販入、販出價格，然在
      我國台灣地區現時之海洛因市價則至少每兩約12至14萬元
      （毒品之純度姑毋論），證人萬明善所攜回之海洛因四包
      之合計淨重既達683.98公克，則其市價至少約在218 萬元
      至254 萬元間左右，被告辯稱要向萬明善以四、五十萬元
      之價格買入其中1/3 ，則可謂便宜之至，更何況本案之海
      洛因純度高達70.74%（一般中盤之純度在4 、50% 之間）
      ，亦可見被告向萬明善買入海洛因價格之輕賤之一般，若
      依原審辯護人辯稱「本件係被告以共同運輸方式要求萬明
      善為其前往泰國帶回1/3 之海洛因，抑或被告僅單純購買
      萬明善自泰國帶回之海洛因之1/3 ，在價格上應有所不同
      ，如係後者，則因萬明善自負運輸風險，購買價格應較前
      者為高」為真，以被告買入之前開低賤之價格而論，則被
      告應係「前者」之情形（即與萬明善合謀，而由被告要求
      萬明善為其前往泰國帶回1/3 之海洛因），更應構成犯罪
      。
  (七)、本案之證據則除證人萬明善之直接證言外，尚有證人鄭仕
      文、許素蘭之前開證述，復有前開通聯譯文在卷可佐，亦
      有前開各項情況證據可資推敲，足徵證人萬明善之證言，
      與真實相符，被告涉入之程度並非其所辯稱之僅知情而已
      。
  (八)、被告於本院聲請傳喚證人，均無從為有利被告之認定。
    １、證人甲○○（改名為王懷陽）於本院結證稱：「認識萬
        明善，於92年8 月與乙○○有一起去大陸廈門玩，但不
        認識鄭仕文。與乙○○去大陸廈門時有遇到萬明善。」
        （見本院卷第66頁至第67頁）「與乙○○在乙○○的朋
        友在廈門的家裡遇到萬明善，除了該次之外，還有一次
        在萬明善的朋友廈門的家裡碰到他。在乙○○的朋友家
        遇到的那一次只有萬明善一個人，在萬明善朋友家遇到
        的那一次也只有萬明善一個人，我是住在乙○○朋友家
        裡，萬明善常去那裡，萬明善有一次有帶一個朋友去。
        在乙○○朋友家遇到萬明善不只一次。萬明善的朋友去
        做什麼不清楚，他帶朋友去的時候，我跟乙○○在客廳
        玩牌，萬明善跟他的朋友沒有一起玩牌。乙○○、萬明
        善、萬明善帶的朋友沒有聊天對話，那時候萬明善帶他
        的朋友去房間，過了一會兒就走了，是他的朋友先走。
        萬明善跟他朋友從房間走出來，乙○○沒有跟他們講話
        ，萬明善的朋友走後，萬明善才跟我們聊天，說明天要
        哪裡玩。他沒有提到要去泰國帶毒品的事情，也沒有提
        到他朋友講的事情。萬明善有跟乙○○說他帶的人是他
        的同學，只說是同學「仕文」，但不知道萬明善帶「仕
        文」去要做什麼。萬明善與其朋友到廈門乙○○朋友家
        裡，但萬明善朋友離開，我都沒有離開那個客廳，都跟
        乙○○在客廳打牌，乙○○也沒有進入房間跟他們講話
        。」（見本院卷第67頁至70頁）；「與乙○○去廈門玩
        5 天或是7 天，只有2 個人，這5 天中有去唱歌、鼓浪
        嶼、夜市，除此之外大部分在家裡。去廈門這段時間與
        乙○○是睡不同房間，如果乙○○晚上跑出去就不知道
        了，白天沒睡覺的時間都與乙○○在一起。沒有跟乙○
        ○一起去買過煙。」（見本院卷第71頁至第72頁）」（
        見本院卷第66頁至第67頁）僅證明證人甲○○於92年8
        月與乙○○有一起去大陸廈門玩之事實，但無從推翻萬
        明善與乙○○共同運輸毒品之事實。
  (九)、綜上各節所述，被告及辯護人之辯詞均無從採信，此外，
      復有被告與萬明善所分別持用之0000000000、0000000000
      門號之行動電話雙向通聯紀錄2 份（見偵查卷第60頁至第
      95頁、第47頁至第55頁）、台北關稅局扣押貨物、運輸工
      具收據及搜索筆錄一紙（見92年偵字第2831號影印卷第13
      頁、第14頁、第15頁）、獲案毒品照片2 幀附卷可稽，警
      方且扣得第1 級毒品海洛因4 包（共毛重734 公克，合計
      淨重683.98公克，純度為70.74%，純質淨重為483.85公克
      ，此經法務部調查局鑑驗在案，有該局鑑定通知書一紙附
      於92年偵第2831號影印卷第59頁）、女用束褲1 件、萬明
      善所有之0000000000七門號之行動電話1 具可資佐證。
  (十)、本件事證明確，被告犯行堪以認定，應依法論科。
二、法律適用
  (一)、按海洛因係懲治走私條例公告管制物品項目及其數額甲項
      第4 款規定之管制進出口物品；復按毒品危害防制條例業
      於92年6 月6 日三讀修正，於92年7 月9 日公布，自93年
      1 月9 日施行，有關運輸第1 級毒品罪，修正前與修正後
      之毒品危害防制條例均規定於第4 條第1 項，而法定刑無
      論在修正前或修正後均為死刑或無期徒刑，處無期徒刑者
      ，得併科新台幣1 千萬元以下罰金，本案被告行為後之法
      律既已重新公布施行，依刑法第2 條第1 項前段之規定，
      自應適用修正後之毒品危害防制條例第4 條第1 項處罰之
      。核被告所為，係犯修正後毒品危害防制條例第4 條第1
      項之運輸第1 級毒品罪、懲治走私條例第2 條1 項之私運
      管制物品進口罪。
  (二)、被告持有第1 級毒品之低度行為，已為運輸之高度行為所
      吸收，不另論罪。又被告與萬明善、姓名年籍不詳已成年
      之「阿猴」或「阿馬」之馬來西亞或泰國之華裔人士之間
      ，具有犯意聯絡、行為分擔，為共同正犯。被告以運輸海
      洛因行為而觸犯運輸第1 級毒品、私運管制物品進口2 罪
      名，為想像競合犯，應依刑法第55條之規定論以較重之運
      輸第1 級毒品罪。
三、原審援引懲治走私條例第2條1項、修正後毒品危害防制條例
    第4條第1項，並審酌被告運輸入台之海洛因之純度高、數量
    頗鉅、為圖不勞而獲竟與國外走私毒品人士掛勾運輸海洛因
    來台、運輸毒品之具體方式、犯後態度等一切情狀，量處無
    期徒刑，並依刑法第37條第1 項之規定，宣告褫奪公權終身
    。扣案之第1 級毒品海洛因4 包（共毛重734 公克，合計淨
    重683.89公克，純度為70.74%，純質淨重為483.85公克，含
    無法獨立析離包裝該4 包第1 級毒品海洛因之塑膠袋4 只）
    ，為查獲之毒品，應依修正後毒品危害防制條例第18條第1
    項前段之規定，宣告沒收銷燬之，至扣案之被告所有之女用
    束褲1 件、共犯萬明善所有之0000000000門號之行動電話1
    具（僅沒收機體本身，不及門號），為被告或其之共犯所有
    ，供渠等共犯運輸毒品罪之用，均應依修正後毒品危害防制
    條例第19條第1 項之規定，宣告沒收；至被告所有供被告共
    犯運輸毒品罪用之0000000000門號之行動電話一具（僅沒收
    機體本身，不及門號），雖未扣案，仍應依修正後毒品危害
    防制條例第19條第1 項之規定，宣告沒收，如全部或一部不
    能沒收時，追徵其價額。經核其認事用法均無違誤，量刑亦
    屬妥適。被告上訴否認犯行，指摘原判決不當，為無理由，
    應予駁回。
據上論斷，應依刑事訴訟法第368條，判決如主文。
本案經檢察官施慶堂到庭執行職務。
中　　華　　民　　國　　94　　年　　1 　　月　　13　　日
　　　　　　　　　刑事第二庭    審判長法　官  蔡  長  溪
　　　　　　　　　　　　　　　　　    法　官  楊  貴  志
　　　　　　　 　 　　　　　　　　　　法　官  林  俊  益
以上正本證明與原本無異。
如不服本判決，應於收受送達後十日內向本院提出上訴書狀，其
未敘述上訴之理由者並得於提起上訴後十日內向本院補提理由書
。
                                      書記官  廖  月  女
中　　華　　民　　國　　94　　年　　1 　　月　　17　　日
附錄：本案論罪科刑法條全文
毒品危害防制條例第4條
製造、運輸、販賣第1 級毒品者，處死刑或無期徒刑；處無期徒
刑者，得併科新臺幣一千萬元以下罰金。
製造、運輸、販賣第2 級毒品者，處無期徒刑或七年以上有期徒
刑，得併科新臺幣七百萬元以下罰金。
製造、運輸、販賣第 3 級毒品者，處五年以上有期徒刑，得併科
新臺幣五百萬元以下罰金。
製造、運輸、販賣第 4 級毒品者，處三年以上十年以下有期徒刑
，得併科新臺幣三百萬元以下罰金。
製造、運輸、販賣專供製造或施用毒品之器具者，處一年以上七
年以下有期徒刑，得併科新臺幣一百萬元以下罰金。
前五項之未遂犯罰之。
懲治走私條例第2條
私運管制物品進口、出口逾公告數額者，處七年以下有期徒刑，
得併科新臺幣三百萬元以下罰金。
以犯前項之罪為常業者，處三年以上十年以下有期徒刑，得併科
新臺幣五百萬元以下罰金。
第一項之未遂犯罰之。
第一項所稱管制物品及其數額，由行政院公告之。
